最高法院刑事附帶民事訴訟判決　　　　　　　　　　　九十一年度台附字第三九號
　　上　訴　人　甲○○
　　（原　告）
　　被 上訴 人　乙○○
　　（被　告）
右上訴人因被上訴人傷害案件，請求損害賠償，不服臺灣高等法院中華民國九十一年
一月十日第二審刑事附帶民事訴訟判決（九十年度附民字第四四七號），提起上訴，
本院判決如左：
    主  文
上訴駁回。
    理  由
按法院如僅應就附帶民事訴訟為審判者，除該附帶民事訴訟之上訴為不合法者外，應
以裁定將該案件移送該法院之民事庭，固為刑事訴訟法第五百十一條第一項所明定。
惟此法條所稱之「審判」，係指法院僅應就合法之附帶民事訴訟為實體上之審判者而
言。本件上訴人甲○○告訴被上訴人乙○○殺人未遂案件，檢察官雖係以刑法第二百
七十七條第一項傷害罪名提起公訴，惟其依上訴人之聲請提起上訴時，已主張被上訴
人係涉犯殺人未遂罪嫌，有原審法院九十年度上易字第三九一八號刑事判決影本在卷
可按，是本件附帶民事之刑事訴訟部分，應屬檢察官得上訴於第三審法院之案件。經
查原審法院就該刑事部分為判決後，檢察官並未提起上訴，上訴人對本件附帶民事訴
訟判決提起第三審上訴，雖屬合法。然依原判決理由說明，其係以上訴人（即原告）
之訴顯非合法，依刑事訴訟法第五百零二條第一項前段規定，從程序上駁回上訴人之
起訴，而上訴人向原審法院提起本件附帶民事訴訟之前，已有其就同一事件提起之附
帶民事訴訟繫屬於臺灣板橋地方法院，該案並經臺灣板橋地方法院裁定於原審法院九
十年度上易字第三九一八號刑事訴訟終結前停止訴訟程序，有該法院九十年度訴字第
二四七一號民事裁定影本在卷可按，且經上訴人具狀陳明在卷，則原判決依刑事訴訟
法第五百零二條第一項前段規定，從程序上駁回上訴人之附帶民事訴訟，於法尚無違
誤，應認本件上訴為無理由，予以駁回。至於本件附帶民事訴訟判決係於民國九十一
年一月十七日送達予上訴人收受，而上訴人寄送卷附附帶民事訴訟上訴狀至原審法院
之時間則為九十一年二月八日，其間雖已超過十日，惟上訴係不服判決請求救濟之方
法，如當事人已於上訴期限內表示不服，則其所遞之書狀，無論形式上誤用「抗告」
、「再審」、「異議」之字樣，均不妨礙其提起上訴之效力。上訴人收受本件附帶民
事訴訟判決後，已於九十一年一月二十八日遞送異議狀至原審法院表示不服，有該異
議狀影本在卷可按，則上訴人於九十一年一月二十八日對原判決表示不服請求救濟時
，既未逾越十日上訴期間，本件上訴自未逾期，附此敘明。
據上論結，應依刑事訴訟法第三百九十六條第一項、第四百九十條前段，判決如主文
。
中      華      民      國    九十一    年      四      月     十九     日
                              最高法院刑事第一庭
                                  審判長法官  施  文  仁
                                        法官  林  永  茂
                                        法官  蕭  仰  歸
                                        法官  洪  文  章
                                        法官  呂  永  福
      右正本證明與原本無異
                                              書  記  官
中      華      民      國    九十一    年      四      月    二十五    日
